【裁判字號】    90,訴,1150
【裁判日期】    900810
【裁判案由】    毒品危害防制條例
【裁判全文】
臺灣板橋地方法院刑事判決                          九十年度訴字第一一五０號
    公  訴  人  臺灣板橋地方法院檢察署檢察官
    被      告  甲○○
右列被告因違反毒品危害防制條例案件，經檢察官提起公訴（九十年度毒偵緝字第二
三二號、九十年度毒偵字第二０三五號），本院判決如左：
    主  文
甲○○施用第一級毒品，處有期徒刑柒月。又連續施用第二級毒品，處有期徒刑陸月
。應執行有期徒刑壹年。
    事  實
一、甲○○明知海洛因、安非他命分別係八十七年五月二十日公布施行，於同年月二
    十二日生效之毒品危害防制條例第二條第二項第一款、第二款所規定之第一、二
    級毒品，不得施用及持有，且其於八十八年間，因違反毒品危害防制條例（即施
    用第二級毒品安非他命）案，經本院以八十八年度毒聲字第七六０三號裁定送觀
    察、勒戒後，認無繼續施用毒品之傾向，而由臺灣板橋地方法院檢察署檢察官於
    八十八年十二月二十日以八十八年度毒偵字第三００八號為不起訴處分確定；復
    於八十九年間，因同一案件，經本院以八十九年度毒聲字第六０七六號裁定送觀
    察、勒戒後，認無繼續施用毒品之傾向，而由臺灣板橋地方法院檢察署檢察官於
    八十九年十一月六日以八十九年度毒偵字第六七五０號為不起訴處分確定。詎甲
    ○○竟於前案不起訴處分確定後五年內，又另行基於施用第一級毒品海洛因之犯
    意，於九十年三月十五日九時五十五分為臺灣臺北看守所採集其尿液之二十四小
    時內，在不詳地點，施用第一級毒品海洛因一次；且另行基於施用第二級毒品安
    非他命之犯意，於九十年三月十四日晚上七、八時許，在不詳地點，施用第二級
    毒品安非他命一次。嗣於九十年三月十五日九時五十五分，經臺灣臺北看守所採
    集其尿液檢驗結果呈鴉片及安非他命之陽性反應而查獲。
二、案經臺灣臺北看守所報告臺灣板橋地方法院檢察署檢察官偵查起訴。
    理  由
一、訊據被告甲○○對於其在上開時地，施用第二級毒品安非他命一次等情業已坦承
    不諱，惟就其在上開時地，施用第一級毒品海洛因一次之事實，則矢口否認，辯
    稱：伊係自九十年三月一日起至同年三月十二日下午三、四時止，在臺北縣三重
    市○○○路二００巷五號四樓，連續施用第一級毒品海洛因云云。經查，右揭事
    實，業據被告自白如上，並有臺灣臺北看守所收容人毒品尿液檢驗報告表一紙在
    卷足憑。矧人體吸食海洛因、安非他命經尿液排出之時間，依吸食量多寡、人體
    代謝功能、吸食者之年齡及性別有所差異，惟一般而言，吸食者在二十六小時內
    、四日內所排出之尿液均有可能被檢出因吸食海洛因、安非他命代謝後之嗎啡、
    甲基安非他命陽性反應，此固經法務部調查局證實，並為本院歷來審理吸食海洛
    因、安非他命案件之職務上所知悉。本件被告於九十年三月十五日九時五十五分
    為臺灣臺北看守所採集其尿液檢驗結果，呈鴉片及安非他命之陽性反應等情，亦
    有上開臺灣臺北看守所收容人毒品尿液檢驗報告表一紙在卷足憑，是被告顯有施
    用第一、二級毒品海洛因及安非他命之犯行至明。至被告所為伊係自九十年三月
    一日起至同年三月十二日下午三、四時止，在臺北縣三重市○○○路二００巷五
    號四樓，連續施用第一級毒品海洛因及伊於八十九年十一月五日即有施用第二級
    毒品安非他命，之後就沒有施用云云，經查並無其他積極之證據足資佐證，自不
    足採。再者，被告前因違反毒品危害防制條例案，經本院以八十八年度毒聲字第
    七六０三號裁定送觀察、勒戒後，認無繼續施用毒品之傾向，而由臺灣板橋地方
    法院檢察署檢察官於八十八年十二月二十日以八十八年度毒偵字第三００八號為
    不起訴處分確定；復於八十九年間，因同一案件，經本院以八十九年度毒聲字第
    六０七六號裁定送觀察、勒戒後，認無繼續施用毒品之傾向，而由臺灣板橋地方
    法院檢察署檢察官於八十九年十一月六日以八十九年度毒偵字第六七五０號為不
    起訴處分確定在案，被告復有本件之犯行等情，業據被告於本院審理時供承在卷
    ，並有上開不起訴處分書二紙、臺灣高等法院檢察署刑案紀錄簡覆表、臺灣高等
    法院被告全國前案紀錄表及臺灣板橋地方法院檢察署刑案資料查註紀錄表各一份
    在卷足憑。是被告三犯施用毒品之犯行，事證明確，堪以認定。
二、按海洛因、安非他命分別係毒品危害防制條例第二條第二項第一款、第二款所規
    定之第一、二級毒品，不得施用及持有，被告甲○○竟各基於不同之犯意，分別
    在上開時地各施用第一級毒品海洛因、第二級毒品安非他命，核其所為，係各犯
    毒品危害防制條例第十條第一項、第二項之罪。被告所犯上開二罪間，犯意各別
    ，構成要件互異，應分論併罰。被告非法持有第一、二級毒品海洛因、安非他命
    之低度行為，應為施用之高度行為所吸收，均不另論罪。爰審酌被告之品行、智
    識程度、生活狀況，被告施用第二級毒品安非他命，經二次送觀察、勒戒後，竟
    仍三犯本件之罪，業如前述，其施用第一、二級毒品海洛因、安非他命，易戕害
    自己之身心，並活絡販賣毒品之非法市場，對社會造成重大之危害，其犯罪之動
    機、目的、手段、次數、所生之危害及犯罪後之態度等一切情狀，各量處如主文
    所示之刑，並定其應執行之刑，以示懲儆。
三、至臺灣板橋地方法院檢察署九十年度毒偵緝字第二三二號（由該署九十年度毒偵
    字第二四五號通緝到案後簽分而來）部分，係指被告甲○○於八十九年五月十七
    日二十一時二十分許，在臺北縣三重市○○○路口為警發現並自願接受警方採集
    其尿液送驗結果，呈安非他命陽性反應，而認被告涉有毒品危害防制條例第十條
    第二項之犯行，其所涉之犯行顯在被告上開二犯（即於八十九年間，因施用第二
    級毒品安非他命案件，經本院以八十九年度毒聲字第六０七六號裁定送觀察、勒
    戒後，認無繼續施用毒品之傾向，而由臺灣板橋地方法院檢察署檢察官於八十九
    年十一月六日以八十九年度毒偵字第六七五０號為不起訴處分確定）之前，況此
    部分亦未經起訴（本件起訴之犯罪事實未及於此，起訴書顯係贅載九十年度毒偵
    緝字第二三二號），本院自無庸審理，併予明。
據上論斷，應依刑事訴訟法第二百九十九條第一項前段，毒品危害防制條例第十條第
一項、第二項、刑法第十一條前段、第五十一條第五款，判決如主文。
本案經檢察官郭永發到庭執行職務。
中      華      民      國       九十       年     八     月     十     日
                                      臺灣板橋地方法院刑事第一庭
                                          法  官  楊  千  儀
右正本證明與原本無異。
如不服本判決應於送達後十日內向本院提出上訴狀。
                                          書記官  吳  河  東
中      華      民      國       九十       年     八     月    十五    日
附錄本案論罪科刑法條全文：
毒品危害防制條例第十條
施用第一級毒品者，處六月以上五年以下有期徒刑。
施用第二級毒品者，處三年以下有期徒刑。


司法院資訊處製作；財團法人民間司法改革基金會備份。
